【裁判字號】    95,上訴,541
【裁判日期】    950913
【裁判案由】    偽證
【裁判全文】
臺灣高等法院臺南分院刑事判決         95年度上訴字第541號
上  訴  人
即  被  告  甲 ○ ○
上列上訴人因偽證案件，不服臺灣臺南地方法院95年度簡上字第
77號中華民國95年04月19日第一審判決（起訴案號：臺灣臺南地
方法院檢察署94年度偵字第012915號），提起上訴，本院判決如
下：
    主  文
上訴駁回。
    事  實
一、甲○○明知於民國（下同）九十四年六月七日晚上九時三十
    分許，係由潘唐州未經許可，攜帶所有具殺傷力之仿BERETT
    A廠92FS型半自動手槍製造之改造手槍一枝（槍枝管制編號
    0000000000號）及具殺傷力之子彈數顆，前往台南縣下營鄉
    下營國小（即上帝廟牌樓）前，並由汶易駕駛牌照號碼62
    21─JY號自用小客車搭載潘唐洲、陳志遠及黃郁仁，自後追
    趕葉大偉所駕駛內載李忠坤、鄧耀鴻之牌照號碼8660─MH號
    自用小客車，且非由汶易持前開槍枝及子彈朝葉大偉所駕
    駛上開自用小客車擊發數槍，致李忠坤頭部中彈（汶易、
    潘唐洲及甲○○共同涉犯殺人未遂等案件，已經臺灣臺南地
    方法院以94年度訴字第1260號分別判處罪刑在案，並因上訴
    而由本院另案審理中）；詎甲○○竟於九十四年六月八日晚
    上六時十八分許，在台灣台南地方法院檢察署檢察官就前開
    案件偵查中，以刑事證人身分訊問，並命其以證人身分供前
    具結後，就上開扣押槍枝、子彈係何人所有、車牌號碼6221
    ─JY號自用小客車內有何人及係由何人開槍射殺李忠坤等，
    於案情有重要關係之事項進行訊問時，故意虛偽陳述：「
    汶易的（指扣押之槍彈何人所有？）。」「汶易（指對著
    葉大偉車子開槍的是誰？）。記憶中我聽到兩次槍聲，有卡
    彈的時候，汶易也有告訴我。」「只有我跟汶易，沒有
    其他人（指當時6221─JY號自用小客車內有誰？）。」「
    汶易跟我說他想脫罪，想把罪推給潘唐州，但我沒有配合他
    ，因為我覺得是誰做的，那個人就要負責（指為何汶易表
    示當時車內有四個人）。」云云；致生危害於國家司法權之
    正確行使。嗣後甲○○在前開殺人未遂等案件尚未判決確定
    前，於檢察官偵查及原審法院審理時自白涉犯偽證罪。
二、案經台灣台南地方法院檢察署檢察官自動檢舉偵查後向原審
    法院聲請以簡易判決處刑。
    理  由
一、查被告甲○○明知於九十四年六月七日晚上九時三十分許，
    確係由潘唐州未經許可，攜帶前揭改造手槍一枝（槍枝管制
    編號0000000000號）及具殺傷力之子彈數顆，前往台南縣下
    營鄉下營國小前，並由汶易駕駛前揭自用小客車搭載潘唐
    洲、陳志遠及黃郁仁，自後追趕葉大偉所駕駛內載李忠坤、
    鄧耀鴻之牌照號碼8660─MH號自用小客車，且非由汶易持
    前開槍枝及子彈朝葉大偉所駕駛上開自用小客車擊發數槍，
    致李忠坤頭部中彈等情；竟於九十四年六月八日晚上六時十
    八分許，在台灣台南地方法院檢察署檢察官就前開（即94年
    度偵字第7529號、殺人未遂等）案件偵查中，以刑事證人身
    分訊問，並命其以證人身分供前具結後，就上開扣押槍枝、
    子彈係何人所有、車牌號碼6221─JY號自用小客車內有何人
    及係由何人開槍射殺李忠坤等，於案情有重要關係之事項進
    行訊問時，故意虛偽陳述：「汶易的（指扣押之槍彈何人
    所有？）。」「汶易（指對著葉大偉車子開槍的是誰？）
    。記憶中我聽到兩次槍聲，有卡彈的時候，汶易也有告訴
    我。」「只有我跟汶易，沒有其他人（指當時6221─JY號
    自用小客車內有誰？）。」「汶易跟我說他想脫罪，想把
    罪推給潘唐州，但我沒有配合他，因為我覺得是誰做的，那
    個人就要負責（指為何汶易表示當時車內有四個人）。」
    之事實，已據被告甲○○於原審及本院審理時供承不諱在卷
    （原審簡上卷第26至28頁，本院卷第17、43至45頁），並有
    被告甲○○在台灣台南地方法院檢察署九十四年度偵字第七
    五二九號殺人未遂等案件偵查中，以證人身分證述之偵訊筆
    錄、九十四年六月八日證人結文及同案九十四年七月二十日
    偵訊筆錄各一份在卷可參（見卷附94年度偵字第7529號影印
    卷第19、21至22、24、47至49頁）。另被告甲○○與汶易
    、潘唐州等人所涉犯之殺人未遂等案件，嗣後已經承辦檢察
    官以前揭改造手槍及子彈，係潘唐州於九十一間在臺南市「
    中國城」後方之運河附近，向於「IS聊天網」網站所認識姓
    名不詳綽號「阿文」之成年男子，以新臺幣四萬五千元之代
    價購得，並自斯時起未經許可而持有者；復與被告甲○○、
    汶易等人共同於前揭時地，由潘唐州持前開槍枝及子彈朝
    葉大偉所駕駛上開自用小客車擊發數槍，致李忠坤頭部中彈
    ，而提起公訴，並經原審法院另案以九十四年度訴字第一二
    六○號分別判處被告甲○○（未經許可而持有改造手槍罪）
    及潘唐州（未經許可而持有改造手槍及殺人未遂罪）、汶
    易（未經許可而持有改造手槍及殺人未遂罪）等人罪刑在案
    ，有台灣台南地方法院九十四年度訴字第一二六○號刑事判
    決書一份附卷可參（見本院卷第21至37頁）。依上，均足資
    擔保被告於原審及本院審理時所為之上開任意性自白具有相
    當程度之真實性，而得使本院確信被告前述自白之犯罪事實
    確屬真實無訛，應堪採信。從而，被告之犯行，事證已臻明
    確，應予依法論科。
二、按被告甲○○於檢察官偵查中，以刑事證人身分並命其供前
    具結後，就於案情有重要關係之事項進行訊問時，故意為虛
    偽陳述，致生危害於國家司法權之正確行使，核其所為係犯
    刑法第一百六十八條之偽證罪。又被告於虛偽陳述之案件裁
    判確定前，自白偽證犯行，應依刑法第一百七十二條規定減
    輕其刑。
三、原審以被告甲○○事證已臻明確，因予適用刑法第一百六十
    八條、第一百七十二條之規定，並審酌被告之品行、智識程
    度，對於前案殺人未遂等案件之成立與否，存在有重要關係
    之事項，故意為虛偽之陳述，致使司法裁判權有陷於錯誤之
    重大危險，嚴重影響司法審判之公正，及犯後尚知坦承犯行
    等一切情狀，量處有期徒刑四月，以資懲儆。本院經核原判
    決認事用法，均無不合，量刑亦屬妥適。被告上訴意旨指摘
    原判決不當，量刑過重，為無理由，應予駁回。再被告甲○
    ○現已因犯前揭殺人未遂等案件，經原審法院於九十五年五
    月三十日以九十四年度訴字第一二六○號判決，就未經許可
    而持有改造手槍罪部分判處被告甲○○有期徒刑三年四月，
    併科罰金新台幣三萬元在案（見本院卷第21頁），並上訴本
    院審理中，自不宜為緩刑之宣告，附此敘明。
四、據上論結，應依刑事訴訟法第三百六十八條，判決如主文。
本案經檢察官吳忠賢到庭執行職務。
中    華    民    國    95    年    9     月    13    日
                  刑事第三庭    審判長法  官  陳義仲
                                      法  官  陳顯榮
                                      法  官  張世展
以上正本證明與原本無異。
如不服本判決，應於收受本判決後十日內向本院提出上訴書狀。
其未敘述上訴理由者並得於提起上訴後十日內向本院補提理由書
狀（均須按他造當事人之人數附繕本）「切勿逕送上級法院」。
                                      書記官  魏芝雯
中    華    民    國    95    年    9     月    14    日
附錄：本判決論罪法條：
中華民國刑法第168條
（偽證罪）
於執行審判職務之公署審判時或於檢察官偵查時，證人、鑑定人
、通譯於案情有重要關係之事項，供前或供後具結，而為虛偽陳
述者，處7年以下有期徒刑。


司法院資訊處製作；財團法人民間司法改革基金會備份。
